【裁判字號】    97,審易,1451
【裁判日期】    971017
【裁判案由】    竊盜
【裁判全文】
臺灣桃園地方法院刑事判決            97年度審易字第1451號
                                    97年度審易字第1454號
公  訴  人  臺灣桃園地方法院檢察署檢察官
被      告  乙○○
上列被告因竊盜案件，經檢察官提起公訴（97年度偵字第9553、
、14001 號），嗣於本院準備程序進行中，被告就被訴事實為有
罪之陳述，經本院告知簡式審判程序意旨，並聽取公訴人、被告
之意見後，本院裁定改依簡式審判程序審理，並判決如下：
    主  文
乙○○攜帶兇器竊盜，累犯，處有期徒刑拾月；又竊盜，累犯，
處有期徒刑陸月；又竊盜，累犯，處有期徒刑陸月。應執行有期
徒刑壹年柒月。
    事  實
一、乙○○前於民國93年間因竊盜案件，經本院以93年度簡字第
    423 號判決判處有期徒刑6 月確定，於94年2 月7 日期滿執
    行完畢。同年間另因妨害自由案件，經本院以93年度壢簡字
    第1712號判決判處有期徒刑6 月，嗣經本院合議庭以94年度
    簡上字第65號判決駁回上訴確定；又於94年間因施用第一級
    毒品案件，經本院以94年度訴字第876 號判決判處有期徒刑
    7 月確定；二案接續執行，於95年12月11日假釋併付保護管
    束出監，於96年1 月9 日縮刑期滿假釋未經撤銷，未執行之
    刑，以已執行論（於本案均構成累犯）。詎仍不知悔改，意
    圖為自己不法之所有，分別為下列行為：(一)於97年2 月7 日
    晚間9 時10分許，在桃園現中壢市○○路○ 段501 號「大江
    購物中心地下停車場」內，以其所有客觀上足供兇器使用之
    T 型扳手（未扣案）撬開車門鎖並發動電門之方式，竊取甲
    ○○所有之車牌號碼3P-4447 號自用小客車，得手後供己代
    步之用；(二)於97年2 月9 日晚間11時許，駕駛上開竊得之自
    用小客車前往桃園縣中壢市○○路○ 段437 號「高峰資源回
    收場」，並駕駛該車撞開該回收場內貨櫃屋鋁門後（毀損部
    分未據告訴），進入該貨櫃屋中竊取放置在辦公桌抽屜中之
    現金約新臺幣（下同）9 千元，得手後駕車離開，並將竊得
    之現金花用怠盡；(三)於97年4 月7 日下午5 時40分許，由不
    知情之吳文察駕駛車牌號碼CE-8798 號（起訴書誤載為CE-8
    789 號自用小客車搭載乙○○前往桃園縣中壢市○○里○○
    路290 號前，徒手竊取彭永成所有停放在該址之車牌號碼EU
    -7417 號自小貨車，得手後供己代步之用。嗣為警依在上開
    (二)現場採集之指紋送鑑定後，核與乙○○之指紋相符，始於
    97年4 月16日循線查獲上開(二)之竊盜犯行，而乙○○於具有
    偵查職權機關尚未發覺其上開(一)竊盜犯行前，主動供出上開
    (一)之竊盜犯行而自首，進而接受本件裁判，始查悉上開(一)之
    竊盜犯行；另為警依監視畫面，於97年4 月7 日循線查獲上
    開(三)之竊盜犯行。
二、案經桃園縣政府警察局中壢分局報告臺灣桃園地方法院檢察
    署檢察官偵查起訴。
    理  由
一、本案被告乙○○所犯之罪，並非法定刑為死刑、無期徒刑或
    最輕本刑3 年以上有期徒刑之罪，亦非高等法院管轄第一審
    之案件，而被告於準備程序中就被訴事實已為有罪之陳述，
    經本院告知簡式審判程序之旨，並聽取被告與公訴人之意見
    後，本院乃依刑事訴訟法第273 條之1 第1 項規定，裁定進
    行簡式審判程序，合先敘明。
二、上揭事實，業據被告乙○○於警詢、偵查及本院審理時均坦
    承不諱，核與被害人甲○○、丙○○、彭永成於警詢中證述
    其上開財物遭竊之情節相符，且有證人吳文察、江文慶於警
    詢及偵查中之證述，復有內政部警政署刑事警察局97年3 月
    13日刑紋字第0970036490號鑑驗書、刑事案件證物採驗紀錄
    表、贓物認領保管單、贓物認領單、失車- 唯讀案件基本資
    料各1 份、車籍查詢- 基本資料詳細畫面2 紙、查證照片6
    張、監視器畫面翻拍照片3 張等件附卷可稽，足認被告前揭
    任意性之自白與事實相符，堪以採信。本件事證明確，被告
    犯行已堪認定，應依法論科。
三、按刑法第321 條第1 項第3 款之攜帶兇器竊盜罪，係以行為
    人攜帶兇器竊盜為其加重條件，此所謂兇器，其種類並無限
    制，凡客觀上足對人之生命、身體、安全構成威脅，具有危
    險性之兇器均屬之，且祇須行竊時攜帶此種具有危險性之兇
    器為已足，並不以攜帶之初有行兇之意圖為必要（最高法院
    79年度台上字第5253號判決要旨參照）。查本案事實欄一(一)
    竊盜犯行所用之T 型扳手1 支係長約20公分，被告自行磨製
    之質地堅銳，足以殺傷人生命、身體之器械，乃屬具有危險
    性之兇器甚明。是核被告事實欄一(一)所為，係犯刑法第321
    條第1 項第3 款之攜帶兇器竊盜罪；又查貨櫃屋因未定著於
    土地，即非住宅，亦非屬建築物，而被害人在貨櫃設置之鋁
    門，亦與門扇、牆垣之土地上建築物而通念足認為防盜設備
    之性質不同，即非得認為安全設備（司法院廳刑一字第20
    483 號研究意見參照），是核被告事實欄一(二)所為，係犯同
    法第320 條第1 項之竊盜罪，起訴書認被告係涉犯刑法第32
    1 條第1 項第2 款之加重竊盜罪嫌，雖有未洽，惟蒞庭實行
    公訴之檢察官已於本院審理時當庭更正其係涉犯同法第320
    條第1 項之竊盜罪，本院應就更正後之論罪科刑法條予以審
    究，自無變更起訴法條之必要，附此敘明；核被告事實欄一
    (三)所為，係犯刑法第320 條第1 項之竊盜罪。被告所犯上開
    各罪間，犯意各別，構成要件互異，應分別論罪，併合處罰
    。末查，被告有事實欄一所載之科刑及執行紀錄，有臺灣高
    等法院被告前案紀錄表可稽，其於有期徒刑執行完畢後5 年
    內故意再犯本案有期徒刑以上之三罪，皆為累犯，均應依法
    加重其刑。又被告於上開事實欄一(二)之竊盜犯行被查獲後，
    在有偵查職權之機關尚未發覺其上開一(一)竊盜犯行前，主動
    供出其上開事實欄一(一)之竊盜犯行，業據其供承在卷，且警
    移送書上對於上述竊盜查辦情況，亦記載詢據被告供述竊取
    上開自小客車等情，乃調查偵辦等語，此外，觀諸全案卷證
    ，查無可資證明被告為警查獲時，有足以讓承辦警員對於被
    告涉犯上開事實欄一(一)之竊盜犯行，客觀上存有合理懷疑之
    事證，足堪認定被告合於自首之要件，應無疑義，關於上開
    事實欄一(一)之竊盜犯行，爰依刑法第62條前段規定減輕其刑
    ，並依法先加後減。爰審酌被告素行，貪圖他人財物，而為
    上開3 次竊盜犯行，其價值觀及守法概念有偏差，對被害人
    造成損害，惟被害人遭竊車輛已尋回並已領回，所生損害非
    鉅，及其犯罪手段、智識程度、犯後坦承犯行之態度及認檢
    察官分別求刑有期徒刑10月、6 月、6 月尚屬適當等一切情
    狀，分別量處如主文所示之刑，並定其應執行之刑。
據上論斷，依刑事訴訟法第273 條之1 第1 項、第299 條第1 項
前段，刑法第321 條第1 項第3 款、第320 條第1 項、第47條第
1 項、第51條第5 款，刑法施行法第1 條之1 第1 項、第2 項前
段，判決如主文。
本案經檢察官王惟琪到庭執行職務。
中    華    民    國    97    年    10    月    17    日
                    刑事庭  法  官  鍾雅蘭
以上正本證明與原本無異。
如不服本判決，應於判決送達後10日內向本院提出上訴狀（應附
繕本），其未敘述上訴理由者，應於上訴期間屆滿後20日內補提
理由書狀於本院，上訴於臺灣高等法院。
                            書記官  楊郁馨
中    華    民    國    97    年    10    月    17    日
附錄本案論罪科刑法條：
刑法第320 條第1 項（普通竊盜罪）
意圖為自己或第三人不法之所有，而竊取他人之動產者為竊盜罪
，處5 年以下有期徒刑、拘役或5 百元以下罰金。
刑法第321條（加重竊盜罪）
犯竊盜罪而有左列情形之一者，處6 月以上、5 年以下有期徒刑
：
一  於夜間侵入住宅或有人居住之建築物、船艦或隱匿其內而犯
    之者。
二  毀越門扇、牆垣或其他安全設備而犯之者。
三  攜帶兇器而犯之者。
四  結夥三人以上而犯之者。
五  乘火災、水災或其他災害之際而犯之者。
六  在車站或埠頭而犯之者。
前項之未遂犯罰之。


司法院資訊處製作；財團法人民間司法改革基金會備份。
